臺灣雲林地方法院刑事判決
                                    111年度交易字第280號
公  訴  人  臺灣雲林地方檢察署檢察官
被      告  黃馬文


上列被告因公共危險案件，經檢察官聲請簡易判決處刑（111年
度速偵字第531號），本院虎尾簡易庭認不宜以簡易判決處刑，
改依通常程序審理，嗣被告於準備程序中為有罪之陳述，經本院
合議庭裁定由受命法官獨任進行簡式審判程序，判決如下：
    主    文
黃馬文駕駛動力交通工具而吐氣所含酒精濃度達每公升零點二五
毫克以上，處有期徒刑玖月，併科罰金新臺幣壹萬元，罰金如易
服勞役，以新臺幣壹仟元折算壹日。
    犯罪事實
一、黃馬文於民國111年7月30日10時許，在雲林縣崙背鄉南陽村
    某處飲用啤酒後，竟基於不能安全駕駛動力交通工具而駕駛
    之犯意，於同日13時30分許，自同址騎乘車牌號碼000-000
    號普通重型機車上路。嗣於同日13時40分許，行經雲林縣崙
    背鄉南陽村民主路與仁愛街之路口時，因安全帽扣環未扣為
    警攔檢，並於同日13時59分許，測得其吐氣所含酒精濃度達
    每公升1.03毫克，始悉上情。
二、案經雲林縣警察局西螺分局報告臺灣雲林地方檢察署檢察官
    聲請簡易判決處刑。
　　理    由
壹、程序方面：
    被告黃馬文本案所犯並非死刑、無期徒刑、最輕本刑為3年
    以上有期徒刑之罪或高等法院管轄第一審案件，其於準備程
    序進行中，先就被訴事實為有罪之陳述（見本院交易字卷第
    31頁），經告知其簡式審判程序之旨，並聽取公訴人及被告
    之意見後，本院依刑事訴訟法第273條之1第1項之規定，裁
    定由受命法官獨任以簡式審判程序進行本案之審理，是本案
    之證據調查，依刑事訴訟法第273條之2規定，自不受同法第
    159條第1項、第161條之2、第161條之3、第163條之1及第16
    4條至第170條規定之限制。
貳、實體方面：
一、認定犯罪事實所憑之證據及理由：
    上揭事實，業據被告於警詢、偵訊、本院準備程序中及審理
    時均坦承不諱（見警卷第6頁，偵卷第22、25頁，本院交易
    字卷第31、38頁），且有雲林縣警察局取締酒後駕車公共危
    險案件檢測及觀察記錄表1份、舉發違反道路交通管理事件
    通知單4份、雲林縣警察局西螺分局崙背分駐所道路交通事
    故當事人酒精測定紀錄表1份、財團法人工業技術研究院呼
    氣酒測測試器檢定合格證書1份、現場照片3張、證號查詢機
    車車籍資料1份、車牌號碼000-000號普通重型機車之車輛詳
    細資料報表1份等證據資料在卷可佐（見警卷第13至29頁）
    ，足認被告之任意性自白與客觀事實相符，堪以採信。是本
    案事證明確，被告前揭犯行堪以認定，應予依法論科。
二、論罪科刑：
  ㈠核被告所為，係犯刑法第185條之3第1項第1款之駕駛動力交
    通工具而吐氣所含酒精濃度達每公升0.25毫克以上罪。
  ㈡按成立累犯並加重其刑乙節，係對被告不利之事項，自不在
    法院「應」依職權調查之範圍。詳言之，被告成立累犯以及
    應加重其刑係對被告不利之事項，應由檢察官承擔主張（兼
    含提出證據）之責任，並指出證明方法加以說服（刑事訴訟
    法第161條第1項、刑事妥速審判法第6條參照），法院始得
    為被告犯行是否構成累犯以及應否加重其刑之認定。是以，
    倘檢察官未具體主張被告構成累犯及應加重其刑，基於改良
    式當事人進行主義之原理，亦應尊重檢察官之「程序選擇權
    及處分權」，不宜由法院逕依職權調查，俾符合「控訴原則
    」之精神。準此，檢察官若未主張並指出證明方法，法院不
    予調查、審認，即難謂有應調查而不予調查之違法（最高法
    院110年度台上大字第5660號刑事裁定參照）。查本案檢察
    官未主張被告構成累犯，法院不得認定被告為累犯，先予敘
    明。
　㈢爰以行為人之責任為基礎，審酌近年來酒後不應駕車之觀念
    已透過政府機關宣導及各類媒體廣為傳達多年，被告竟率然
    於酒後騎車上路，顯見其無視自己及其他用路人之生命、身
    體及財產安全，觀念實有嚴重偏差；參以本案被告為警查獲
    之吐氣中酒精濃度為每公升1.03毫克，超出法定標準甚多，
    可見被告酒醉程度甚高，其所為誠屬不該；衡以被告有多次
    酒後騎車觸犯公共危險罪之紀錄，經本院以105年度虎交簡
    字第236、334、373號、109年度交易字第451號判決分別判
    處有期徒刑3月、5月、6月、8月確定，就有期徒刑8月部分
    ，甫於110年11月7日執行完畢等情，有臺灣高等法院被告前
    案紀錄表1份附卷足憑，本次被告已是第5次犯酒後騎車之公
    共危險罪，足見其未因前案習得教訓，顯見其心存僥倖，置
    己身及其他用路人之生命、身體、財產損失於不顧，行為惡
    性非輕；惟念及被告犯後坦承犯行，態度尚可，自稱其係因
    要照顧有癲癇及老人痴呆的哥哥，以喝酒排解精神壓力（見
    本院交易字卷第33頁）；並考量被告自陳為國中畢業之智識
    程度、未婚、無子女、與生病之哥哥同住、目前需照顧哥哥
    生活起居而無工作、經濟方面主要依靠姐夫給予生活費之家
    庭生活狀況（見本院交易字卷第39至40頁）；兼衡被告酒後
    騎乘機車之時間尚短、距離不長，本案亦幸未引發任何交通
    事故致生實害等一切情狀，量處如主文所示之刑，並就罰金
    刑部分諭知易服勞役之折算標準，以示懲儆。
據上論斷，應依刑事訴訟法第273條之1第1項、第299條第1項前
段（僅引用程序法條），判決如主文。
本案經檢察官王宥棠聲請簡易判決處刑，檢察官林豐正到庭執行
職務。
中　　華　　民　　國　　111 　年　　10　　月　　17　　日
                  刑事第二庭  法  官 趙俊維 
以上正本證明與原本無異。　　　　　　　　　
如不服本判決應於收受判決後20日內向本院提出上訴書狀，並應
敘述具體理由；其未敘述上訴理由者，應於上訴期間屆滿後20日
內向本院補提理由書。「切勿逕送上級法院」。
                              書記官 黃嫀文
中　　華　　民　　國　　111 　年　　10　　月　　17　　日

附錄本案論罪科刑法條全文：
中華民國刑法第185條之3
駕駛動力交通工具而有下列情形之一者，處3年以下有期徒刑，
得併科30萬元以下罰金：
一、吐氣所含酒精濃度達每公升零點二五毫克或血液中酒精濃度
    達百分之零點零五以上。
二、有前款以外之其他情事足認服用酒類或其他相類之物，致不
    能安全駕駛。
三、服用毒品、麻醉藥品或其他相類之物，致不能安全駕駛。
因而致人於死者，處3年以上10年以下有期徒刑，得併科2百萬元
以下罰金；致重傷者，處1年以上7年以下有期徒刑，得併科1百
萬元以下罰金。
曾犯本條或陸海空軍刑法第五十四條之罪，經有罪判決確定或經
緩起訴處分確定，於十年內再犯第一項之罪因而致人於死者，處
無期徒刑或5年以上有期徒刑，得併科3百萬元以下罰金；致重傷
者，處3年以上10年以下有期徒刑，得併科2百萬元以下罰金。